【裁判字號】    92,訴,514
【裁判日期】    920514
【裁判案由】    毒品危害防制條例
【裁判全文】
臺灣彰化地方法院刑事判決                          九十二年度訴字第五一四號
    公  訴  人  臺灣彰化地方法院檢察署檢察官
    被      告  甲○○
                （現於臺灣雲林戒治所強制戒治中）
右列被告因違反毒品危害防制條例案件，經檢察官提起公訴（九十一年度毒偵字第二
四八六號、第二二八八號），本院判決如左：
    主  文
甲○○連續施用第壹級毒品，累犯，處有期徒刑壹年貳月，扣案之海洛因伍包（合計
淨重壹點壹貳公克，另有包裝袋伍個）沒收銷燬之；又連續施用第貳級毒品，累犯，
處有期徒刑陸月，扣案之甲基安非他命拾貳包（驗餘合計淨重拾伍點肆肆壹零公克，
另包裝袋拾貳個）及吸食器壹個均沒收銷燬之；主刑部分，應執行有期徒刑壹年陸月
。
    事  實
一、甲○○前於民國八十七年二月間因犯違反藥事法案件，經臺灣嘉義地方法院判處
    有期徒刑五月確定，於八十七年十月五日執行完畢；其前另因施用毒品案件，經
    本院裁定觀察、勒戒後，認無繼續施用毒品傾向，由臺灣彰化地方法院檢察署檢
  察官於八十七年九月十六日，以八十七年度偵字第六六九六號為不起訴處分確定
    ；復因施用第二級毒品安非他命，經臺灣臺中地方法院裁定送觀察、勒戒後，認
    有繼續施用毒品傾向，先送強制戒治（於八十九年十二月十三日強制戒治期滿）
    ，並由臺灣臺中地方法院以八十八年度易字第三二○○號刑事判決判應執行有期
    徒刑十一月確定。詎其仍不知悔改，復基於施用毒品之概括犯意，自九十一年九
    月二日起至九十一年十月一日被查獲前止，連續在彰化縣員林鎮○○路○段五四
    七號，以自製之吸食器（飲料包黏一個吸管製成）加熱之方式施用第二級毒品甲
    基安非他命多次（起訴書載為安非他命），平均三天施用一次；其另於九十一年
    九月二十四日及九十一年九月三十日，在同一處所，以摻入香煙之方式，施用第
    一級毒品海洛因各一次。嗣先後於九十一年九月二日及同年十月一日下午十四時
    許，至臺灣彰化地方法院檢察署觀護人室接受採尿檢驗及為警在彰化縣員林鎮○
    ○路○段五四七號查獲，並扣得第一級毒品海洛因五包（合計淨重一‧一二公克
    ，另有包裝袋五個）、第二級甲基毒品安非他命十二包（驗餘合計淨重一五‧四
    四一○公克、另包裝袋十二個）及吸食器一組，始知上情。
二、案經彰化縣警察局報告及臺灣彰化地方法院檢察署檢察官依法分案偵查起訴。
    理  由
一、訊據被告甲○○對右揭之犯罪事實坦白承認，並有第一級毒品海洛因五包（合計
    淨重一‧一二公克，另有包裝袋五個）、第二級甲基毒品安非他命十二包（驗餘
    合計淨重一五‧四四一○公克、另包裝袋十二個）及吸食器一組等物扣案及詮昕
    科技股份有限公司出具之濫用藥物尿液檢驗報告二紙附卷可相佐證，而該五包海
    洛因及十二包甲基安非他命分別經送法務部調查局及國防部憲兵司令部刑事鑑驗
    中心鑑驗後，各確認係海洛因及甲基安非他命無誤，此有法務部調查局及國防部
    憲兵司令部刑事鑑驗中心出具之鑑定通知書各一紙在卷可參。此外，復有刑案資
    料查註紀錄表、全國施用毒品案件紀錄表各一份附卷為憑，被告犯行堪予認定，
    應依法予以論科。
二、核被告甲○○所為，係犯毒品危害防制條例第十條第一項、第二項之施用第一級
    、第二級毒品罪。公訴人雖起訴被告施用安非他命，然被告被查獲之毒品經送鑑
    驗後，確認係屬甲基安非他命，則公訴人之起訴顯有誤會，應予更正。其施用毒
    品前、後持有毒品及專供施用毒品器具之行為，已為其施用毒品犯行所吸收，不
    另論處。又其先後二次施用第一級毒品海洛因及先後多次施用第二級毒品甲基安
    非他命之犯行，均時間緊接、所犯構成要件相同，顯皆係基於概括犯意為之，均
    應依連續犯之規定論以一罪，並各依法加重其刑。再被告前因違反藥事法案件，
    經臺灣嘉義地方法院以八十七年訴字第一一七號判決判處有期徒刑五月，並於八
    十七年十月五日執行完畢，此有臺灣彰化地方法院檢察署被告之刑案資料查註紀
    錄表在卷可參，其於受有期徒刑之執行完畢後，五年以內再犯本件有期徒刑以上
    之罪，為累犯，其前揭二罪均應依法遞加重其刑。其所犯二罪間，犯意各別、行
    為互殊，應分別論罰。爰審酌被告犯罪之動機、目的、方法、手段、品行、所生
    危害，其前有犯罪記錄，品行不佳，復因施用毒品，經送戒毒處分及判處徒刑，
    仍未改惡習，難予輕縱，及其犯後態度等一切情狀，分別量處如主文所示之刑，
    並定其應執行之刑，以示懲儆。至扣案之海洛因五包及安非他命十二包係毒品，
    且所扣之吸食器係被告所有專供其施用甲基安非他命所用，業據被告供明在卷，
    皆應依同條例第十八條第一項前段之規定宣告沒收並諭知銷燬。
三、據上論斷，應依刑事訴訟法第二百九十九條第一項前段，毒品危害防制條例第十
    條第一項、第二項、第十八條第一項前段，刑法第十一條前段、第五十六條、第
    四十七條、第五十一條第五款，判決如主文。
中      華      民      國    九十二    年      五      月      十四    日
                                      臺灣彰化地方法院刑事第一庭
                                          法      官  葛  永  輝
右正本證明與原本無異。
如不服本判決，應於判決送達後十日內，向本院提出上訴狀（須附繕本）。
                                          法院書記官
中      華      民      國      九十二      年    四    月           日
毒品危害防制條例第十條
施用第一級毒品者，處六月以上五年以下有期徒刑。
施用第二級毒品者，處三年以下有期徒刑。


司法院資訊處製作；財團法人民間司法改革基金會備份。
